【裁判字號】    95,抗,60
【裁判日期】    950511
【裁判案由】    本票裁定強制執行
【裁判全文】
臺灣臺南地方法院民事裁定                95年度抗字第60號
抗  告  人  乙○○
相  對  人  台新國際商業銀行股份有限公司
法定代理人  甲○○
抗告人因與相對人台新國際商業銀行股份有限公司間本票裁定強
制執行事件，對於中華民國95年4月4日本院臺南簡易庭95年度票
字第3800號裁定提起抗告，本院裁定如下：
    主  文
抗告駁回。
抗告程序費用新台幣壹仟元由抗告人負擔。
    理  由
一、本件相對人主張：其執有抗告人於民國93年3月10日簽發之
    本票1紙，內載金額新臺幣590,000元，到期日為民國94年12
    月20日，並免除作成拒絕證書 (付款地：台南市○○路○段1
    50號)。詎經相對人向抗告人提示未獲付款，為此聲請裁定
    准許強制執行等情，已據提出本票1紙為證，原裁定予以准
    許，即無不合。抗告意旨略以：抗告人有誠意協商還款，已
    向債權人申請債務協商，請求待協商結果再行裁定等語。
二、按執票人向本票發票人行使追索權時，得聲請法院裁定後強
    制執行。票據法第123條定有明文。又本票執票人依上開法
    條之規定，聲請法院裁定及抗告法院之裁定，僅依非訟案件
    程序，以審查強制執行許可與否，並無確定實體上法律關係
    存否之效力，如發票人就票據債務之存否有爭執，或主張有
    消滅或妨礙債權人請求之事由存在時，應由發票人提起民事
    訴訟，以資解決（最高法院57年台抗字第76號著有判例意旨
    可資參照）。本票准許強制執行之裁定，屬非訟事件裁定，
    為裁定之法院僅就本票為形式上之審查，無從審酌屬於實體
    上法律關係之事由，抗告法院就本票裁定強制執行事件，應
    僅就形式審查，不得審酌抗告人關於實體事項之抗辯事由。
    經查抗告人既為發票人，自應負發票人之責任，且經本院依
    形式上審核相對人執以聲請裁定強制執行之本票，亦無不應
    予准許之情形；況依前揭說明，縱令其所稱屬實，或有其他
    之抗辯、或實質上之法律爭執，亦係實體上問題，應另行起
    訴解決，其提起抗告為無理由，應予駁回。
三、據上論結：本件抗告為無理由，依非訟事件法第46條、第21
    條第2項、第24條第1項，民事訴訟法第495條之1第1項、第
    449 條第1項、第78條，裁定如主文。
中    華    民    國    95    年    5     月    11    日
                  民事第三庭    審判長法  官  張季芬
                                      法  官  黃翰義
                                      法  官  黃莉莉
如不服本裁定，僅得於收受本裁定正本送達後10日內，以適用法
規顯有錯誤為理由，向本院提出再抗告狀，（須附繕本一份及繳
納再抗告裁判費新台幣1,000元），經本院許可後始可再抗告。
中    華    民    國    95    年    5     月    11    日
                                      書記官  陳美萍
抗告裁判費               1,000元
合      計               1,000元


司法院資訊處製作；財團法人民間司法改革基金會備份。
